【裁判字號】    89,聲再,478
【裁判日期】    890822
【裁判案由】    聲請再審
【裁判全文】
臺灣高等法院刑事裁定                            八十九年度聲再字第四七八號
    再審聲請人
    即受判決人  甲○○
右列聲請人因侵占案件，對於本院八十九年度上易字第五五二六號，中華民國八十九
年五月十七日確定判決（臺灣臺北地方法院八十八年度易字第二六一八號、八十八年
度偵字第二七七九號），聲請再審，本院裁定如左：
    主  文
再審之聲請駁回。
    理  由
一、本件聲請再審意旨略以：聲請人接獲告訴人之刑事附帶民事起訴狀，依該起訴狀
    所載之不動產內容觀之，比告訴人於本件刑事告訴狀及補充告訴理由狀所告訴之
    不動產所載之內容要多，且民事起訴狀附表二中，並沒有朱樹仁所指屬朱樹民的
    臺北市○○段○○段七○九地號土地所有權狀，由此可證，該所有權狀並非因聲
    請人侵占而不見，朱樹仁自始即知被告絕無侵占其與朱樹民二人如附表一、二所
    載不動產所有權狀，更可證明朱樹仁於本件刑事案件之告訴，為虛捏誣指。是據
    此新發現之證據即刑事附帶民事起訴狀，爰依刑事訴訟法第四百二十條第一款第
    六項之規定，聲請再審。
二、按刑事訴訟法第四百二十條第一項第六款所謂「發見確實之新證據」，係指就新
    證據之本身形式上觀察，毋須經調查程序顯然可認為足以動搖原確定之判決者，
    且該證據於事實審法院判決前即已存在，祇因未發見，為法院及當事人所不知，
    迨判決後始行發見者而言（參見最高法院八十四年度台抗字第六０號裁定）。亦
    即該「新證據」須可認為確實具有足以動搖原確定判決，而對受判決人為更有利
    判決之「確實性」外，尚須具備該證據係在事實審法院於判決前已存在，因未經
    發見，不及調查斟酌，或審判時未經注意，至其後始行發見之「新規性」特質，
    始得據為聲請再審之原因。
三、本件聲請人即被告甲○○主張告訴人於刑事附帶民事起訴狀中所載聲請人侵占朱
    樹仁及朱樹民名下之不動產所有權狀之內容，與告訴人於本件刑事案件所主張侵
    占之內容不相符，因而認原判決所認定之事實與實情有違云云。惟查該附帶民事
    起訴狀僅係原告請求法院裁判之範圍，其訴之聲明是否有理由，仍須經法院相當
    之調查審理，殊與確實之意義不符，是依上開所述，尚難認該起訴狀足以動搖原
    確定判決；另按提起附帶民事訴訟，應於刑事訴訟起訴後第二審辯論終結前為之
    ，刑事訴訟法第四百八十七條定有明文，經查該刑事附帶民事起訴狀，業已於事
    實審法院判決前提出於法院，即非為法院所不知，揆諸前開說明，難謂係發見之
    新證據。綜上所述，本件再審之聲請為無理由，應予駁回。
據上論斷，應依刑事訴訟法第四百三十四條第一項裁定如主文。
中      華      民      國    八十九    年      八      月    二十二    日
                            臺灣高等法院刑事第十四庭
                                審判長法  官  陳  祐  輔
                                      法  官  陳  國  文
                                      法  官  蔡  國  在
右正本證明與原本無異。
不得抗告。
                                      書記官  丁  華  平
中      華      民      國    八十九    年      八      月    二十五    日


司法院資訊處製作；財團法人民間司法改革基金會備份。
